臺灣臺中地方法院刑事判決　　　　 96年度中交簡上字第289號
上　訴　人
即　被　告　乙○○
上列上訴人因過失傷害案件，不服本院九十六年度中交簡字第四
五○號中華民國九十六年二月二十六日第一審簡易判決（聲請案
號：臺灣臺中地方法院檢察署九十五年度偵字第二七四六○號）
，提起上訴，本院管轄之第二審合議庭判決如下：
    主  文
上訴駁回。
乙○○緩刑貳年。
    犯罪事實及理由
一、本案經本院審理結果，認第一審判決認事用法及量刑均無不
    當，應予維持，除引用第一審簡易判決書（包括聲請簡易判
    決處刑書）記載之事實、證據及理由（如附件）外，並據被
    告乙○○於本院審理時坦白承認。
二、上訴意旨略以：被告乙○○以本件車輛事故之發生並非僅其
    有錯，且原審量刑過重，其已與告訴人甲○○達成和解，為
    此請求上訴，希望能給予宣告緩刑等語。經查：
  (一)按量刑輕重，係屬事實審法院得依職權自由裁量之事項，苟
    已斟酌刑法第五十七條各款所列情狀而未逾越法定刑度，不
    得遽指為違法（最高法院七十二年度臺上字第六六九六號、
    七十五年度臺上字第七○三三號判例參照）。又在同一犯罪
    事實與情節，如別無其他加重或減輕之原因，下級審量定之
    刑，亦無過重或失輕之不當情形，則上級審法院對下級審法
    院之職權行使，原則上應予尊重，亦有最高法院八十五年度
    臺上字第二四四六號裁判意旨可資參酌。
  (二)本件原審認事用法並無不當，量刑亦屬妥適。本案被告雖以
    其已與告訴人達成和解，請求給予宣告緩刑為由提起上訴，
    然依卷證所示，原審已依刑事訴訟法第四百五十四條第二項
    詳細記載認定之犯罪事實、證據及應適用之法條，其認事用
    法並無不當，量刑亦屬妥適。是以，被告之上訴，尚難認有
    理由，應予駁回。
二、查被告乙○○未曾受有期徒刑以上刑之宣告，有臺灣高等法
    院被告前案紀錄表及臺灣臺中地方法院檢察署刑案資料查註
    紀錄表各一份附卷可稽，其因一時疏失，致罹刑典，且已與
    告訴人甲○○達成和解，此有本院九十六年度中簡調字第一
    ○八號調解程序筆錄附卷可稽，其經此科刑之宣告，應知警
    惕而無再犯之虞，本院認以暫不執行其刑為適當，併予宣告
    緩刑二年，用勵自新。
三、據上論斷，應依刑事訴訟法第四百五十五條之一第一項、第
    三項、第三百七十三條、第三百六十八條、第三百六十四條
    ，刑法第七十四條第一款，判決如主文。
本案經檢察官楊仕正到庭執行職務。
中　　華　　民　　國　　96　　年　　6 　　月　　1　　日
                  交通法庭      審判長法  官  周瑞芬
                                      法  官  何世全
                                      法  官  余德正
以上正本證明與原本無異。
本件不得上訴。
                                      書記官  廖日晟
中　　華　　民　　國　　96　　年　　6 　　月　　1　　日
附錄本案論罪科刑法條全文：
刑法第284條第1項
因過失傷害人者，處六月以下有期徒刑、拘役或五百元以下罰金
，致重傷者，處一年以下有期徒刑、拘役或五百元以下罰金。
